【裁判字號】    98,易,1039
【裁判日期】    990622
【裁判案由】    毒品危害防制條例
【裁判全文】
臺灣苗栗地方法院宣示判決筆錄          98年度易字第1039號
公  訴  人  臺灣苗栗地方法院檢察署檢察官
被      告  甲○○
上列被告因毒品危害防制條例案件（起訴案號：98年度毒偵字第
1414號），本院於中華民國99年6 月22日下午4 時許，在本院第
5法庭宣示判決，出席職員如下：
                審判長法  官  柳章峰
                      書記官  陳采瑜
                      通  譯  顏子濱
法官起立朗讀判決主文、犯罪事實要旨、處罰條文、附記事項，
及告以上訴限制、期間並提出上訴狀之法院，且諭知記載其內容
：
一、主  文：
    甲○○施用第二級毒品，累犯，處有期徒刑陸月，如易科罰
    金，以新台幣壹仟元折算壹日；扣案之甲基安非他命殘渣袋
    壹個沒收銷燬之。
二、犯罪事實要旨：
（一）甲○○曾因施用毒品案件，經送觀察、勒戒後，認無繼續
      施用毒品之傾向，於民國87年9 月17日出所，由臺灣桃園
      地方法院檢察署檢察官於87年9 月7 日以87年度偵字第12
      334 號為不起訴處分確定。惟上開觀察、勒戒未收其實效
      ，甲○○於該次觀察、勒戒執行完畢後5 年內，復有下列
      施用毒品之犯行：（1）因施用毒品案件，經送觀察、勒
      戒後，認無繼續施用毒品之傾向，於89年8 月7 日出所，
      由臺灣苗栗地方法院檢察署檢察官於同日以89年度毒偵字
      第1321號為不起訴處分確定。（2 ）復因施用第1 、2 級
      毒品案件，先經本院裁定令入戒治處所施以強制戒治，於
      91年2 月13日執行完畢；至其刑事責任部分，則經本院於
      91年8 月22日以91年度訴字第208 號判決，分別判處有期
      徒刑6 月及4 月，並定其應執行刑為有期徒刑9 月，於91
      年9 月20日確定。（3 ）又因施用第1 、2 級毒品案件，
      經本院裁定令入戒治處所施以強制戒治，於93年1 月9 日
      ，因適用修正施行後毒品危害防制條例之規定未繼續執行
      （按該次強制戒治程序不視為執行完畢）；至其刑事責任
      部分，則經本院於92年6 月20日以92年度訴字第118 號判
      決，分別判處有期徒刑8 月及8 月，並定其應執行刑為有
      期徒刑1 年4 月，於92年7 月14日確定，嗣依96年罪犯減
      刑條例之規定，分別減為有期徒刑4 月及4 月，再與另犯
      竊盜案件所判處之有期徒刑3 年8 月部分，定其應執行刑
      為有期徒刑4 年2 月，又與上開（2 ）案件所判處之有期
      徒刑9 月部分，合併執行結果，均於96年12月31日因縮短
      刑期假釋出監，所餘刑期付保護管束，於97年2 月11日假
      釋期滿未被撤銷，視為執行完畢（構成累犯）。
（二）詎甲○○猶不知悛改，復基於施用第2 級毒品甲基安非他
      命之犯意，於98年8 月28日中午某時許，在其苗栗縣後龍
      鎮○○里○ 鄰○○○路18巷10號住處，以將甲基安非他命
      置於燈泡（未扣案）內，用打火機（未扣案）點火燒烤吸
      食煙霧之方式，施用第2 級毒品甲基安非他命1 次。嗣甲
      ○○於98年9 月1 日凌晨0 時55分許，乘坐洪辰羽（由檢
      察官另案偵辦）所駕駛之車牌號碼TG─3483號贓車，途經
      桃園縣中壢市○○路○ 段151 號前時，因行跡可疑，為桃
      園縣政府警察局保安警察隊員警攔下盤查，警方發現係失
      竊之贓車，又在甲○○褲子右前方口袋內，扣得其所有甲
      基安非他命殘渣袋1 個，遂將甲○○帶回隊部調查，甲○
      ○除向警方坦承上情外，並同意警方對其採尿送驗結果，
      其尿液確呈有甲基安非他命陽性反應。
（三）案經桃園縣政府警察局移送臺灣桃園地方法院檢察署檢察
      官呈請臺灣高等法院檢察署檢察長令轉台灣苗栗地方法院
      檢察署檢察官偵查起訴。
三、處罰條文：
    毒品危害防制條例第10條第2項。
四、附記事項：
    按依修正後之毒品危害防制條例規定，僅限於「初犯」及「
    5 年後再犯」二種情形，始應先經觀察、勒戒或強制戒治程
    序，倘被告於5 年內已再犯，經依法追訴處罰，縱其第3次
    （或第3 次以上）再度施用毒品之時間，在初犯經觀察、勒
    戒或強制戒治執行完畢釋放5 年以後，已不合於「5 年後再
    犯」之規定，依最高法院95年度台非字第59號、第65號判決
    意旨，及最高法院95年度第7 次刑事庭會議決議，無再送觀
    察、勒戒之必要，檢察官應逕予起訴。查本件被告雖係觀察
    、勒戒執行完畢滿5 年後再犯，惟被告於前次觀察、勒戒期
    滿執行完畢後5 年內，仍有施用毒品之犯行，經檢察機關及
    法院追訴處罰，檢察官對本案逕予起訴，程序自屬合法，附
    此敘明。
五、協商判決除有刑事訴訟法第455 條之4 第1 項第1 款於本訊
    問程序終結前，被告撤銷協商合意或檢察官撤回協商聲請者
    ；第2 款被告協商之意思非出於自由意志者；第4 款被告所
    犯之罪非第455 條之2 第1 項所定得以協商判決者；第6 款
    被告有其他較重之裁判上一罪之犯罪事實者；第7 款法院認
    應諭知免刑或免訴、不受理者情形之一，及違反同條第2 項
    「法院應於協商合意範圍內為判決；法院為協商判決所科之
    刑，以宣告緩刑或2 年以下有期徒刑、拘役或罰金為限」之
    規定者外，不得上訴。
六、如有前項得上訴之情形，若不服本件判決，得自收受判決筆
    錄送達之日起10日內，向本院提出上訴書狀，上訴於第二審
    法院。
中    華    民    國    99    年    6     月    22    日
                  台灣苗栗地方法院刑事第三庭
                            書記官  陳采瑜
                      審判長法  官  柳章峰
以上正本係照原本製作。
                            書記官  陳采瑜
中    華    民    國    99    年    6     月    22    日

司法院資訊處製作；財團法人民間司法改革基金會備份。
